# 关于开具TCL金单的账务处理

提问人：沉默羔羊 时间：2020-08-31 15:34:01
请教陈老师，对于类似TCL金单这种解决与供应商之间的往来货款的单据，是作为应付账款还是应付票据？
file:///C:\362752610)N6CXLKFTTEH1Z4L$MOK(4P.pngTCL出具的商业承兑汇票，行业内称之为“TCL金单”，由TCL发布的“简单汇平台”出具，TCL
以电子方式确认及承诺对供应商的应付账款来帮助供应商方便地盘活应收账款，解决融资难问题，同时平台受到银保监会的监管。TCL金单在TCL上游供应链内获得各级供应商的广泛认可并允许自由拆分和流通，可以在简单汇平台随时贴现。
比亚迪出具的商业承兑汇票，行业内称之为“迪链”票据，由比亚迪发布的“迪链金融信息平台”，比亚迪以真实的贸易背景为基础,整合供应链产业,对供应商应付账款进行债权的确权,确权后的债权使得中小企业获得银行等资金提供方信贷支持,同时平台受到银保监会的监管。迪链票据在比亚迪上游供应链内获得各级供应商的广泛认可并允许自由拆分和流通，允许在迪链金融信息平台随时贴现。

回答人：chenyiwei
这类“金单”“迪链”等，都是基于大型企业集团的核心企业的商业信用而出具的，可在一定范围内流通的信用凭证，但这并不是法律上认可的应付票据，并不受《票据法》规范，故不确认为应收/应付票据，仍作为应收/应付账款核算。

提问人：PattenChen 时间：2020-12-09 22:05:00
陈老师，想进一步请教下。 “金单”“迪链”实质上看是与商业承兑汇票类似的，报告披露中是否可以遵循 “实质重于形式”原则，放在应收/应付票据核算，而不一定与票据法中的定义保持一致口径？ 谢谢~

回答人：chenyiwei
一般不作为应收/应付票据核算。